臺灣彰化地方法院刑事簡易判決　　　　 100年度簡字第1562號
聲　請　人　臺灣彰化地方法院檢察署檢察官
被　　　告　黃銘新
　　　　　　盧佳琪
　　　　　　李佳玲
　　　　　　李文聞
　　　　　　黃煌烈
　　　　　　陳麗娟
　　　　　　謝淑米
　　　　　　謝美金
　　　　　　李雅惠
　　　　　　吳秋琴
上列被告等因詐欺等案件，經檢察官提起公訴（98年度偵字第10
815 號、99年度偵字第1195、1816、3045、3224、3879、3985、
6878、8260號），被告等於本院準備程序中自白犯罪，本院合議
庭認為宜以簡易判決處刑，裁定改由受命法官獨任以簡易程序審
理，判決如下：
    主  文
黃銘新所犯如附表二所示之罪，各處如附表二所示之刑；應執行
有期徒刑拾月，如易科罰金，以新臺幣壹仟元折算壹日。
盧佳琪幫助犯詐欺取財罪，處拘役肆拾日，如易科罰金，以新臺
幣壹仟元折算壹日。
李佳玲幫助犯詐欺取財罪，處拘役伍拾日，如易科罰金，以新臺
幣壹仟元折算壹日。
李文聞幫助犯詐欺取財罪，處拘役拾日，如易科罰金，以新臺
幣壹仟元折算壹日。緩刑貳年。
黃煌烈幫助犯詐欺取財罪，累犯，處拘役肆拾日，如易科罰金，
以新臺幣壹仟元折算壹日。
陳麗娟所犯如附表二編號三至十三所示之罪，各處如附表二編號
三至十三所示之刑；應執行拘役壹佰日，如易科罰金，以新臺幣
壹仟元折算壹日。
謝淑米所犯如附表二編號三至十三所示之罪，各處如附表二編號
三至十三所示之刑；應執行拘役壹佰日，如易科罰金，以新臺幣
壹仟元折算壹日。緩刑貳年。
謝美金所犯如附表二號十一至十三所示之罪，各處如附表二編號
十一至十三所示之刑；應執行拘役陸拾日，如易科罰金，以新臺
幣壹仟元折算壹日。
李雅惠所犯如附表二編號十二至十三所示之罪，各處如附表二編
號十二至十三所示之刑；應執行拘役伍拾日，如易科罰金，以新
臺幣壹仟元折算壹日。
吳秋琴所犯如附表二編號十一至十三所示之罪，各處如附表二編
號十一至十三所示之刑；應執行拘役陸拾日，如易科罰金，以新
臺幣壹仟元折算壹日。緩刑貳年。
    犯罪事實及理由
一、黃煌烈前因施用第一級毒品案件，經臺灣高等法院臺中分院
    於民國94年5 月3 日，以94年度上訴字第686 號判處有期徒
    刑1 年2 月，復經最高法院於94年7 月7 日，以94年度臺上
    字第3638號判決上訴駁回確定；又因施用第一、二級毒品，
    經本院於94年9 月30日，以94年度訴字1499號各判處有期徒
    刑1 年2 月、8 月，應執行有期徒刑1 年8 月確定，復經本
    院於96年7 月16日，以96年度聲減字第30號裁定減為有期徒
    刑7 月、4 月，並定其應執行之刑為有期徒刑10月確定，並
    與上開有期徒刑1 年2 月接續執行，於96年7 月31日縮刑期
    滿執行完畢。
二、黃銘新自97年12月間起，加入在大陸地區由真實姓名年籍不
    詳之成年人所組成成員不詳之犯罪集團，共同基於意圖為自
    己不法所有之犯意聯絡，推由上開犯罪集團成員之一人或數
    人於如附表二所示之時間、方式，在大陸地區撥打電話向附
    表二所示之被害人施用詐術或以虛構之事實恐嚇被害人，致
    被害人陷於錯誤或心生畏懼而將附表二所載之金額匯入附表
    二所示之金融機構帳戶內（黃銘新涉犯起訴書附表編號二部
    分、李雅惠涉犯起訴書附表編號十二部分，均另由本院判決
    免訴確定）。黃銘新則居中擔任聯繫工作，負責在臺灣收集
    人頭金融帳戶，並招攬實際負責提領遭詐騙或恐嚇被害人所
    匯入之款項，即聽從黃銘新指示領錢、匯款之事宜，俗稱「
    車手」之人；並先後吸收陳麗娟、謝淑米、謝美金、李雅惠
    、吳秋琴等人（參與犯罪期間如附表三），均以自己參與犯
    罪之意思，加入上開犯罪集團。黃銘新與陳麗娟之總酬勞額
    度為所提領總金額之5%至10% ，其餘各人，則由黃銘新給予
    每次領錢、匯錢新臺幣（下同）500 至1500元之報酬。
三、盧佳琪、李佳玲、黃煌烈、李文聞在可預見他人刻意蒐集郵
    局、銀行存摺、金融卡、印章、密碼及語音轉帳密碼使用，
    將可藉由蒐集之郵局、銀行存摺、金融卡、印章、密碼及語
    音轉帳密碼，遂行以詐欺取財為目的犯行，且其發生並不違
    背其本意的情況下，基於幫助詐欺取財之不確定故意，於如
    附表四所示之時間、地點，以如附表四所示之方式，交付如
    附表四所示之帳戶予黃銘新。嗣由黃銘新將上開帳戶之帳號
    、密碼告知黃銘新所屬之大陸犯罪集團，後該犯罪集團即共
    同基於意圖為自己不法所有之犯意聯絡，推由其成員中之一
    人或數人，以如附表二編號二、三、五至十、十二所示之時
    間、方式，在大陸地區撥打電話向附表二編號二、三、五至
    十、十二所示之被害人施用詐術，致被害人陷於錯誤而將附
    表二所載之金額匯入附表二編號二、三、五至十、十二所示
    之金融機構帳戶內（起訴書編號一部分，未起訴盧佳琪）。
四、證據名稱：
    (一)被告黃銘新、盧佳琪、李佳玲、黃煌烈、李文聞、陳麗娟
      、謝淑米、謝美金、李雅惠、吳秋琴於本院準備程序中之
      自白。
    (二)如附表二所示之被害人之證述。
    (三)如附表五所示之各項證據資料。
五、按共同正犯，係共同實施犯罪行為之人，在共同意思範圍內
    ，各自分擔犯罪行為之一部，相互利用他人之行為，以達其
    犯罪之目的，其成立不以全體均行參與實施犯罪構成要件之
    行為要件；參與犯罪構成要件之行為者，固為共同正犯；以
    自己共同犯罪之意思，參與犯罪構成要件以外之行為，或以
    自己共同犯罪之意思，事前同謀，而由其中一部分人實行犯
    罪之行為者，亦均應認為共同正犯，使之對於全部行為所發
    生之結果，負其責任，司法院大法官會議釋字第109 號解釋
    著有明文。本件被告黃銘新、陳麗娟、謝淑米、謝美金、李
    雅惠、吳秋琴等，明知其所提領者，乃不特定之被害人遭詐
    欺所匯入之款項，猶以自己犯罪之意思，分擔提領贓款、匯
    款之工作，顯見渠等均有共同詐欺取財之犯意聯絡與行為分
    擔甚明。次按，數行為於同時同地或密切接近之時地實施，
    侵害同一之法益，各行為之獨立性極為薄弱，依一般社會健
    全觀念，在時間差距上，難以強行分開，在刑法評價上，以
    視為數個舉動之接續施行，合為包括之一行為予以評價，較
    為合理，則屬接續犯，而為包括之一罪（最高法院93年度臺
    上字第6697號判決意旨參照）。本件被告等所屬之犯罪集團
    ，推由一人或數人，在時間密接之狀態下，先後撥打電話接
    續向同一被害人詐騙財物，客觀上應認係數個舉動之接續施
    行，應各論以一刑法第339 條第1 項之詐欺取財罪。再按，
    刑法關於正犯、幫助犯之區別，係以其主觀之犯意及客觀之
    犯行為標準，凡以自己犯罪之意思而參與犯罪，無論其所參
    與者是否犯罪構成要件之行為，皆為正犯，其以幫助他人犯
    罪之意思而參與犯罪，其所參與者，苟係犯罪構成要件之行
    為，亦為正犯。如以幫助他人犯罪之意思而參與犯罪，其所
    參與者又為犯罪構成要件以外之行為，則為從犯（最高法院
    95年度臺上字第3886號判決意旨參照）。本件被告盧佳琪係
    提供其友人朱柏翰即附表一編號二所示之帳戶予黃銘新，並
    未負責提領贓款或匯款，或參與其他犯行，依其加工之類型
    應論以幫助犯始為適當，此部分起訴書認被告盧佳琪為共同
    正犯，容有誤會，復經公訴人當庭更正為幫助犯，且共同正
    犯與幫助犯，僅係犯罪形態與得否減刑有所差異，其適用之
    基本法條及所犯罪名並無不同，故無變更起訴法條之必要（
    最高法院99年度臺上字第5741號判決意旨參照），本院即毋
    庸予以變更起訴法條，附此敘明。另按，刑法關於犯罪之故
    意，係採希望主義，於直接故意，須行為人對於構成犯罪之
    事實，具備明知及有意使其發生之兩個要件；於間接故意，
    須行為人對於構成犯罪之事實，具備預見其發生及其發生不
    違背行為人本意之兩個要件（最高法院22年上字第4229號判
    例參照）。郵局、銀行存摺及金融卡僅係供使用人作為存款
    、提款、匯款或轉帳之工具，該等之物本身並無經濟或交易
    之價值。且一般人在正常情況下，均得自行向郵局、銀行申
    請開立存款帳戶而領取郵局、銀行存摺及金融卡使用，並無
    特定身分之限制。苟非意在將該郵局、銀行存款帳戶作為犯
    罪之不法目的或掩飾真實身分，實無蒐集他人郵局、銀行存
    摺、金融卡之必要。是被告盧佳琪、李佳玲、黃煌烈、李文
    聞對於蒐集其郵局、銀行存摺、金融卡、印章、密碼、語音
    轉帳密碼或行動電話門號之人，將用以作為詐欺之不法目的
    使用，顯然預見其發生，且對該人實際利用前開帳戶作為詐
    欺使用結果之發生，亦不違背其本意。次按，刑法上之幫助
    犯，係指以幫助之意思，對於正犯資以助力，而未參與實施
    犯罪之行為者而言，最高法院49年臺上字第77號判例著有明
    文可資參考。本件犯罪之正犯為由被告黃銘新等人及其餘不
    詳姓名年籍之成年人所組成之詐欺集團，渠等向被害人詐騙
    財物，正犯所為各係犯刑法第339 條第1 項之詐欺取財罪，
    是被告盧佳琪、李佳玲、黃煌烈、李文聞均係犯刑法第30條
    第1 項前段、第339 條第1 項之幫助詐欺取財罪。
六、核被告黃銘新就附表二編號一所為，係犯刑法第346 條第1
    項之恐嚇取財罪，就附表二編號二至十三所為，各係犯刑法
    第339 條第1 項之詐欺取財罪；被告陳麗娟、謝淑米就附表
    二編號三至十三所為，各係犯刑法第339 條第1 項之詐欺取
    財罪；被告謝美金、吳秋琴就附表二編號十一至十三所為，
    及被告李雅惠就附表二編號十二至十三所為，各係犯刑法第
    339 條第1 項之詐欺取財罪；被告盧佳琪、李佳玲、黃煌烈
    、李文聞，各係犯刑法第30條第1 項前段、第339 條第1 項
    之幫助詐欺取財罪。被告黃銘新與其餘成員不詳之犯罪集團
    間，就附表二全部之犯行；被告陳麗娟、謝淑米就附表二編
    號三至十三所示之犯行，與被告黃銘新及其餘成員不詳之犯
    罪集團間；被告謝美金、吳秋琴就附表二編號十一至十三所
    示之犯行，與被告黃銘新、陳麗娟、謝淑米及其餘成員不詳
    之犯罪集團間；被告李雅惠就附表二編號十二至十三所示之
    犯行，與被告黃銘新、陳麗娟、謝淑米、謝美金、吳秋琴及
    其餘成員不詳之犯罪集團間，分別有犯意聯絡及行為分擔，
    均為共同正犯。被告黃銘新、陳麗娟、謝淑米、謝美金、李
    雅惠、吳秋琴所犯上開各罪間，犯意各別，行為互殊，應予
    分論併罰。又被告李佳玲同時提供數本金融帳戶之存摺、提
    款卡及密碼，僅有一幫助詐欺之行為，其有數名被害人者，
    即屬一行為觸犯數罪名之想像競合犯（最高法院99年度臺非
    字第90號、98年度臺非字第30號判決意旨參照）。被告盧佳
    琪、李佳玲、黃煌烈、李文聞以幫助他人詐欺取財之意思，
    參與犯罪構成要件以外之行為，為幫助犯，依刑法第30條第
    2 項之規定，按正犯之刑減輕之。又被告黃煌烈前因施用第
    一級毒品案件，經臺灣高等法院臺中分院於94年5 月3 日，
    以94年度上訴字第686 號判處有期徒刑1 年2 月，復經最高
    法院於94年7 月7 日，以94年度臺上字第3638號判決上訴駁
    回確定；又因施用第一、二級毒品，經本院於94年9 月30
    日，以94年度訴字1499號各判處有期徒刑1 年2 月、8 月，
    應執行有期徒刑1 年8 月確定，復經本院於96年7 月16日，
    以96年度聲減字第30號裁定減為有期徒刑7 月、4 月，並定
    其應執行之刑為有期徒刑10月確定，並與上開有期徒刑1 年
    2 月接續執行，於96年7 月31日縮刑期滿執行完畢等情，有
    臺灣高等法院被告前案紀錄表、臺灣彰化地方法院檢察署刑
    案資料查註紀錄表附卷可稽，其於徒刑之執行完畢後，5 年
    內故意再犯本案有期徒刑以上之罪，為累犯，應依刑法第47
    條第1 項之規定，加重其刑，並依刑法第71條第1 項之規定
    ，先加後減之。
六、爰審酌被告黃銘新、陳麗娟、謝淑米、謝美金、李雅惠、吳
    秋琴等人不思以正當途徑工作賺錢，竟徒以負責提領贓款，
    即得因此獲取不法利益，渠等之犯罪動機及目的實非良善，
    且被告黃銘新負責居中聯繫，並招募陳麗娟等人，其惡性與
    犯罪情節自較陳麗娟等人為深；被告盧佳琪、李佳玲、黃煌
    烈、李文聞隨意交付上開金融帳戶供他人非法使用，不僅助
    長社會犯罪風氣，更導致真正犯罪者逍遙法外，其行為殊屬
    不當；惟斟酌被告陳麗娟、謝淑米、謝美金、李雅惠、吳秋
    琴、李佳玲、黃煌烈、李文聞均與被害人達成和解，有卷附
    本院調解程序筆錄及和解書可參，至被害人林惠琴部分，經
    本院以電話聯繫，其表明無意願和解，此有本院電話紀錄表
    在卷可參（見100 年度易字第48號本院卷卷(一)第379 頁），
    就該部分無法達成和解或調解，實非可歸責於被告黃銘新、
    盧佳琪，堪認被告等10人均已盡力補償被害人所受之損失，
    且渠等犯後均坦承犯行，態度良好，及考量被害人所受損害
    之程度等一切情狀，分別量處如主文所示之刑，並諭知易科
    罰金之折算標準，及就被告黃銘新、陳麗娟、謝淑米、謝美
    金、李雅惠、吳秋琴部份，定其應執行之刑及諭知易科罰金
    之折算標準。另刑法第41條雖分別於98年1 月21日（98年9
    月1 日施行）、98年12月30日（99年1 月1 日施行）迭有修
    正，然關於得以易科罰金之要件及其折算標準，均未有所異
    動，是此部分即不生比較新舊法之問題，附此敘明。又被告
    李文聞、謝淑米、吳秋琴前均未曾因故意犯罪受有期徒刑以
    上刑之宣告，有臺灣高等法院被告前案紀錄表、臺灣彰化地
    方法院檢察署刑案資料查註紀錄表附卷可稽，其等因一時短
    於思慮、誤觸刑典，犯後並積極與被害人達成和解，堪認其
    良心未泯，其經此偵審教訓，當知所警惕，信無再犯之虞，
    本院認上開所宣告之刑，以暫不執行為適當，均併予宣告緩
    刑2 年，以啟自新，並觀後效。
七、依刑事訴訟法第449 條第2 項、第3 項、第454 條第1 項，
    刑法第28條、第339 條第1 項、第346 條第1 項、第30條、
    第55條、第47條第1 項、第41條第1 項前段、第51條第5 款
    、第74條第1 項第1 款，刑法施行法第1 條之1 ，逕以簡易
    判決處刑如主文。
八、如不服本判決，得自收受送達之翌日起10日內，表明上訴理
    由，向本院提起上訴狀（須附繕本）。
中    華    民    國   100    年    9     月    5     日
                  刑事第七庭       法  官  戰諭威
以上正本證明與原本無異。
中    華    民    國   100    年    9     月    5     日
                                   書記官  黃當易
附錄本判決論罪之法條：
中華民國刑法第339條：
意圖為自己或第三人不法之所有，以詐術使人將本人或第三人之
物交付者，處5 年以下有期徒刑、拘役或科或併科1 千元以下罰
金。
以前項方法得財產上不法之利益或使第三人得之者，亦同。
前二項之未遂犯罰之。
中華民國刑法第346條：
意圖為自己或第三人不法之所有，以恐嚇使人將本人或第三人之
物交付者，處6 月以上5 年以下有期徒刑，得併科1 千元以下罰
金。
以前項方法得財產上不法之利益，或使第三人得之者，亦同。
前二項之未遂犯罰之。
附表一：
┌─┬──────────┬────────┬──────┬───────┐
│編│銀行                │帳號            │戶名        │開戶日期      │
│號│                    │                │            │              │
├─┼──────────┼────────┼──────┼───────┤
│一│合作金庫南高雄分行  │0000000000000   │盧佳琪      │97年12月19日  │
├─┼──────────┼────────┼──────┼───────┤
│二│中華郵政大寮郵局    │0000000000000   │朱柏翰      │92年2月27日   │
├─┼──────────┼────────┼──────┼───────┤
│三│中華郵政線西郵局    │000000000000    │黃仲毅      │82年4月10日   │
├─┼──────────┼────────┼──────┼───────┤
│四│華南銀行和美分行    │000000000000    │李雅惠      │83年7月30日   │
├─┼──────────┼────────┼──────┼───────┤
│五│中華郵政線西郵局    │000000000000    │黃寶隆      │96年10月31日  │
├─┼──────────┼────────┼──────┼───────┤
│六│中華郵政線西郵局    │000000000000    │李佳玲      │97年10月3日   │
├─┼──────────┼────────┼──────┼───────┤
│七│華南銀行和美分行    │000000000000    │李佳玲      │92年6月16日   │
├─┼──────────┼────────┼──────┼───────┤
│八│第一銀行和美分行    │00000000000     │黃煌烈      │88年4月6日    │
├─┼──────────┼────────┼──────┼───────┤
│九│彰化銀行彰化分行    │00000000000000  │李文聞      │98年7月7日    │
├─┼──────────┼────────┼──────┼───────┤
│十│合作金庫銀行和美分行│0000000000000   │黃嘉發      │98年11月20日  │
└─┴──────────┴────────┴──────┴───────┘
附表二：
┌─┬───┬───────────┬───────┬──────────┐
│編│被害人│犯罪手法              │所犯法條及罪名│主文                │
│號│      │                      │              │                    │
├─┼───┼───────────┼───────┼──────────┤
│一│官賢相│詐騙集團成員於98年2 月│刑法第346 條第│黃銘新共同犯恐嚇取財│
│  │      │12日撥打電話予居住於桃│1 項恐嚇取財罪│罪，處有期徒刑陸月，│
│  │      │園縣之官賢相，恫稱為道│              │如易科罰金，以新臺幣│
│  │      │上兄弟，要求保護費及跑│              │壹仟元折算壹日。    │
│  │      │路費，如不依指示匯款則│              │                    │
│  │      │要打斷其小孩手腳，致官│              │                    │
│  │      │賢相心生畏懼依指示於同│              │                    │
│  │      │日至桃園縣上海商業儲蓄│              │                    │
│  │      │銀行中壢分行臨櫃匯款40│              │                    │
│  │      │000 元至附表一編號一之│              │                    │
│  │      │帳戶內。              │              │                    │
├─┼───┼───────────┼───────┼──────────┤
│二│林惠琴│詐騙集團成員於98年2 月│刑法第339 條第│黃銘新共同犯詐欺取財│
│  │      │24日上午10時許撥打電話│1 項詐欺取財罪│罪，處有期徒刑肆月，│
│  │      │予居住於高雄市之林惠琴│              │如易科罰金，以新臺幣│
│  │      │，假冒其小姑，佯稱急需│              │壹仟元折算壹日。    │
│  │      │用錢償還債務，致林惠琴│              │                    │
│  │      │陷於錯誤，而依其指示於│              │                    │
│  │      │同日中午12時40分許至高│              │                    │
│  │      │雄市○鎮區○○街郵局匯│              │                    │
│  │      │款300000元至附表一編號│              │                    │
│  │      │二之帳戶內。          │              │                    │
├─┼───┼───────────┼───────┼──────────┤
│三│楊依純│詐騙集團成員於98年8 月│刑法第339 條第│黃銘新共同犯詐欺取財│
│  │      │31日上午10時許撥打電話│1 項詐欺取財罪│罪，處有期徒刑貳月，│
│  │      │予居住於桃園縣之楊依純│              │如易科罰金，以新臺幣│
│  │      │，佯稱與其一起投資六合│              │壹仟元折算壹日。    │
│  │      │彩即可獲利，致楊依純陷│              │                    │
│  │      │於錯誤，而依其指示於98│              │陳麗娟共同犯詐欺取財│
│  │      │年10月23日上午11時59分│              │罪，處拘役拾日，如│
│  │      │至桃園縣龜山鄉某郵局臨│              │易科罰金，以新臺幣壹│
│  │      │櫃匯款30000 元至附表一│              │仟元折算壹日。      │
│  │      │編號三之帳戶內（業經公│              │                    │
│  │      │訴人當庭更正金額）。  │              │謝淑米共同犯詐欺取財│
│  │      │                      │              │罪，處拘役拾日，如│
│  │      │                      │              │易科罰金，以新臺幣壹│
│  │      │                      │              │仟元折算壹日。      │
├─┼───┼───────────┼───────┼──────────┤
│四│譚建村│詐騙集團成員於98年10月│刑法第339 條第│黃銘新共同犯詐欺取財│
│  │      │5 日撥打電話予居住於臺│1 項詐欺取財罪│罪，處有期徒刑肆月，│
│  │      │北縣之譚建村佯稱為澳門│              │如易科罰金，以新臺幣│
│  │      │博奕中心「趙副理」，稱│              │壹仟元折算壹日。    │
│  │      │可提供大樂透明牌及加入│              │                    │
│  │      │會員即可獲利，致譚建村│              │陳麗娟共同犯詐欺取財│
│  │      │陷於錯誤，而依其指示接│              │罪，處拘役伍拾日，如│
│  │      │續於同日、同年10月6 日│              │易科罰金，以新臺幣壹│
│  │      │、10月7 日、10月16日分│              │仟元折算壹日。      │
│  │      │別至新北市三峽區華南商│              │                    │
│  │      │業銀行、新北市樹林區華│              │謝淑米共同犯詐欺取財│
│  │      │南商業銀行、土地銀行、│              │罪，處拘役伍拾日，如│
│  │      │玉山銀行臨櫃匯款43000 │              │易科罰金，以新臺幣壹│
│  │      │元、150000元、80000 元│              │仟元折算壹日。      │
│  │      │、280000元至附表一編號│              │                    │
│  │      │四之帳戶內（業經公訴人│              │                    │
│  │      │當庭更正金額）。      │              │                    │
├─┼───┼───────────┼───────┼──────────┤
│五│邱子倫│詐騙集團成員於MSN 戀愛│刑法第339 條第│黃銘新共同犯詐欺取財│
│  │      │交友網站佯稱為「陳博超│1 項詐欺取財罪│罪，處有期徒刑月，│
│  │      │」，向居住於臺北市之邱│              │如易科罰金，以新臺幣│
│  │      │子倫佯稱為其購買香港彩│              │壹仟元折算壹日。    │
│  │      │券對中獎金台幣約686 萬│              │                    │
│  │      │元，但須先繳納手續費，│              │陳麗娟共同犯詐欺取財│
│  │      │致邱子倫陷於錯誤，而依│              │罪，處拘役肆拾日，如│
│  │      │其指示，接續於98年10月│              │易科罰金，以新臺幣壹│
│  │      │6 日臨櫃匯款20000 元至│              │仟元折算壹日。      │
│  │      │附表一編號五之帳戶內、│              │                    │
│  │      │於98年10月16日臨櫃匯款│              │謝淑米共同犯詐欺取財│
│  │      │110000元至附表一編號六│              │罪，處拘役肆拾日，如│
│  │      │之帳戶內、於98年10月26│              │易科罰金，以新臺幣壹│
│  │      │日臨櫃匯款42400 元至附│              │仟元折算壹日。      │
│  │      │表一編號四之帳戶內（業│              │                    │
│  │      │經公訴人當庭更正金額）│              │                    │
│  │      │。                    │              │                    │
├─┼───┼───────────┼───────┼──────────┤
│六│王宜仙│詐騙集團成員於交友網站│刑法第339 條第│黃銘新共同犯詐欺取財│
│  │      │佯稱為「陳羽豪」，向居│1 項詐欺取財罪│罪，處有期徒刑貳月，│
│  │      │住於臺北縣之王宜仙佯稱│              │如易科罰金，以新臺幣│
│  │      │可透過其下注香港六合彩│              │壹仟元折算壹日。    │
│  │      │即可獲利，致王宜仙陷於│              │                    │
│  │      │錯誤，而依其指示於98年│              │陳麗娟共同犯詐欺取財│
│  │      │10月13日上午10時30分許│              │罪，處拘役拾日，如│
│  │      │於臺北市○○○路○段40│              │易科罰金，以新臺幣壹│
│  │      │3 號3 樓以網路銀行匯款│              │仟元折算壹日。      │
│  │      │30000 元至附表一編號七│              │                    │
│  │      │之帳戶內。            │              │謝淑米共同犯詐欺取財│
│  │      │                      │              │罪，處拘役拾日，如│
│  │      │                      │              │易科罰金，以新臺幣壹│
│  │      │                      │              │仟元折算壹日。      │
├─┼───┼───────────┼───────┼──────────┤
│七│郭蓓璇│詐騙集團成員於MSN 聊天│刑法第339 條第│黃銘新共同犯詐欺取財│
│  │      │系統佯稱為「陳偉杰」，│1 項詐欺取財罪│罪，處有期徒刑肆月，│
│  │      │向居住於屏東縣之郭蓓璇│              │如易科罰金，以新臺幣│
│  │      │佯稱加入香港賽馬協會會│              │壹仟元折算壹日。    │
│  │      │員即可獲利，致郭蓓璇陷│              │                    │
│  │      │於錯誤，而依其指示接續│              │陳麗娟共同犯詐欺取財│
│  │      │於98年10月14日上午11時│              │罪，處拘役肆拾日，如│
│  │      │34分許、同年月16日下午│              │易科罰金，以新臺幣壹│
│  │      │1 時35分許，至屏東縣屏│              │仟元折算壹日。      │
│  │      │東市○○路郵局臨櫃匯款│              │                    │
│  │      │100000元、239400元至附│              │謝淑米共同犯詐欺取財│
│  │      │表一編號六之帳戶內。  │              │罪，處拘役肆拾日，如│
│  │      │                      │              │易科罰金，以新臺幣壹│
│  │      │                      │              │仟元折算壹日。      │
├─┼───┼───────────┼───────┼──────────┤
│八│邱勝美│詐騙集團成員於98年10月│刑法第339 條第│黃銘新共同犯詐欺取財│
│  │      │19日中午12時30分許撥打│1 項詐欺取財罪│罪，處有期徒刑貳月，│
│  │      │電話予居住於桃園縣之邱│              │如易科罰金，以新臺幣│
│  │      │勝美，佯稱為香港彩券局│              │壹仟元折算壹日。    │
│  │      │之人員，可透過其下注香│              │                    │
│  │      │港六合彩即可獲利，致邱│              │陳麗娟共同犯詐欺取財│
│  │      │勝美陷於錯誤，接續於同│              │罪，處拘役拾日，如│
│  │      │日下午2 時30分至華南商│              │易科罰金，以新臺幣壹│
│  │      │業銀行桃園分行臨櫃匯款│              │仟元折算壹日。      │
│  │      │24000 元至附表一編號七│              │                    │
│  │      │之帳戶內、於98年10月22│              │謝淑米共同犯詐欺取財│
│  │      │日下午4 時32分於中壢華│              │罪，處拘役拾日，如│
│  │      │勛郵局臨櫃匯款5000元至│              │易科罰金，以新臺幣壹│
│  │      │附表一編號三之帳戶內（│              │仟元折算壹日。      │
│  │      │業經公訴人當庭更正金額│              │                    │
│  │      │）。                  │              │                    │
├─┼───┼───────────┼───────┼──────────┤
│九│劉資仁│詐騙集團成員於98年10月│刑法第339 條第│黃銘新共同犯詐欺取財│
│  │      │21日下午5 時許，撥打電│1 項詐欺取財罪│罪，處有期徒刑貳月，│
│  │      │話予居住於彰化縣之劉資│              │如易科罰金，以新臺幣│
│  │      │仁，佯稱其有種補身體之│              │壹仟元折算壹日。    │
│  │      │藥粉對身體非常好，致劉│              │                    │
│  │      │資仁陷於錯誤，而依其指│              │陳麗娟共同犯詐欺取財│
│  │      │示於同年月23日下午1時 │              │罪，處拘役貳拾日，如│
│  │      │25分許，至彰化縣員林鎮│              │易科罰金，以新臺幣壹│
│  │      │員東路二段488 號員林郵│              │仟元折算壹日。      │
│  │      │局以臨櫃匯款8000元至附│              │                    │
│  │      │表一編號三之帳戶內。  │              │謝淑米共同犯詐欺取財│
│  │      │                      │              │罪，處拘役貳拾日，如│
│  │      │                      │              │易科罰金，以新臺幣壹│
│  │      │                      │              │仟元折算壹日。      │
├─┼───┼───────────┼───────┼──────────┤
│十│謝貞玲│詐騙集團成員於MSN 聊天│刑法第339 條第│黃銘新共同犯詐欺取財│
│  │      │系統佯稱為「KIV CHEN」│1 項詐欺取財罪│罪，處有期徒刑貳月，│
│  │      │，向居住於臺北縣之謝貞│              │如易科罰金，以新臺幣│
│  │      │玲佯稱加入香港賽馬協會│              │壹仟元折算壹日。    │
│  │      │會員即可獲利，致謝貞玲│              │                    │
│  │      │陷於錯誤，而依其指示於│              │陳麗娟共同犯詐欺取財│
│  │      │98年10月29日上午10時許│              │罪，處拘役貳拾日，如│
│  │      │至桃園縣桃園市○○路附│              │易科罰金，以新臺幣壹│
│  │      │近7-11便利商店內以ATM │              │仟元折算壹日。      │
│  │      │匯款20000 元至附表一編│              │                    │
│  │      │號八之帳戶內。        │              │謝淑米共同犯詐欺取財│
│  │      │                      │              │罪，處拘役貳拾日，如│
│  │      │                      │              │易科罰金，以新臺幣壹│
│  │      │                      │              │仟元折算壹日。      │
├─┼───┼───────────┼───────┼──────────┤
│十│蕭富雄│詐騙集團成員於98年11月│刑法第339 條第│黃銘新共同犯詐欺取財│
│一│      │5 日晚上7 時許於臺北市│1 項詐欺取財罪│罪，處有期徒刑貳月，│
│  │      │大同區玉泉公園中告知蕭│              │如易科罰金，以新臺幣│
│  │      │富雄，佯稱有種效果很好│              │壹仟元折算壹日。    │
│  │      │的頭髮保養液並給予電話│              │                    │
│  │      │號碼，致蕭富雄陷於錯誤│              │陳麗娟共同犯詐欺取財│
│  │      │於同年月6 日早上打電話│              │罪，處拘役貳拾日，如│
│  │      │訂購，並依其指示於同日│              │易科罰金，以新臺幣壹│
│  │      │至臺北市萬華區○○○路│              │仟元折算壹日。      │
│  │      │73號新光銀行西門分行臨│              │                    │
│  │      │櫃匯款25000 元至附表一│              │謝淑米共同犯詐欺取財│
│  │      │編號四之帳戶內。      │              │罪，處拘役貳拾日，如│
│  │      │                      │              │易科罰金，以新臺幣壹│
│  │      │                      │              │仟元折算壹日。      │
│  │      │                      │              │                    │
│  │      │                      │              │謝美金共同犯詐欺取財│
│  │      │                      │              │罪，處拘役貳拾日，如│
│  │      │                      │              │易科罰金，以新臺幣壹│
│  │      │                      │              │仟元折算壹日。      │
│  │      │                      │              │                    │
│  │      │                      │              │吳秋琴共同犯詐欺取財│
│  │      │                      │              │罪，處拘役貳拾日，如│
│  │      │                      │              │易科罰金，以新臺幣壹│
│  │      │                      │              │仟元折算壹日。      │
├─┼───┼───────────┼───────┼──────────┤
│十│鍾振華│詐騙集團成員於98年11月│刑法第339 條第│黃銘新共同犯詐欺取財│
│二│      │16日上午8 時許，撥打電│1 項詐欺取財罪│罪，處有期徒刑貳月，│
│  │      │話予居住於花蓮縣之鍾振│              │如易科罰金，以新臺幣│
│  │      │華，佯稱其已中獎，獎金│              │壹仟元折算壹日。    │
│  │      │約港幣160 萬元，但須先│              │                    │
│  │      │匯手續費，致鍾振華陷於│              │陳麗娟共同犯詐欺取財│
│  │      │錯誤，而依其指示於同日│              │罪，處拘役貳拾日，如│
│  │      │上午10時許至花蓮縣鳳林│              │易科罰金，以新臺幣壹│
│  │      │鎮鳳林地區農會信用部臨│              │仟元折算壹日。      │
│  │      │櫃匯款15000 元至附表一│              │                    │
│  │      │編號九之帳戶內。      │              │謝淑米共同犯詐欺取財│
│  │      │                      │              │罪，處拘役貳拾日，如│
│  │      │                      │              │易科罰金，以新臺幣壹│
│  │      │                      │              │仟元折算壹日。      │
│  │      │                      │              │                    │
│  │      │                      │              │謝美金共同犯詐欺取財│
│  │      │                      │              │罪，處拘役貳拾日，如│
│  │      │                      │              │易科罰金，以新臺幣壹│
│  │      │                      │              │仟元折算壹日。      │
│  │      │                      │              │                    │
│  │      │                      │              │李雅惠共同犯詐欺取財│
│  │      │                      │              │罪，處拘役貳拾日，如│
│  │      │                      │              │易科罰金，以新臺幣壹│
│  │      │                      │              │仟元折算壹日。      │
│  │      │                      │              │                    │
│  │      │                      │              │吳秋琴共同犯詐欺取財│
│  │      │                      │              │罪，處拘役貳拾日，如│
│  │      │                      │              │易科罰金，以新臺幣壹│
│  │      │                      │              │仟元折算壹日。      │
├─┼───┼───────────┼───────┼──────────┤
│十│李秉璇│詐騙集團成員於MSN 聊天│刑法第339 條第│黃銘新共同犯詐欺取財│
│三│      │系統佯稱為「陳羽豪、KI│1 項詐欺取財罪│罪，處有期徒刑月，│
│  │      │V CHEN」，向居住於花蓮│              │如易科罰金，以新臺幣│
│  │      │縣之李秉璇佯稱投資賽馬│              │壹仟元折算壹日。    │
│  │      │會六合彩買賣即可獲利，│              │                    │
│  │      │致李秉璇陷於錯誤，而依│              │陳麗娟共同犯詐欺取財│
│  │      │其指示接續於98年11月23│              │罪，處拘役肆拾日，如│
│  │      │日上午11時30分許、於98│              │易科罰金，以新臺幣壹│
│  │      │年11月25日下午1 時許，│              │仟元折算壹日。      │
│  │      │分別至花蓮縣花蓮市富國│              │                    │
│  │      │路花蓮富國郵局、同縣市│              │謝淑米共同犯詐欺取財│
│  │      │中山路臺灣土地銀行臨櫃│              │罪，處拘役肆拾日，如│
│  │      │匯款50000 元、165000元│              │易科罰金，以新臺幣壹│
│  │      │至附表一編號十之帳戶內│              │仟元折算壹日。      │
│  │      │。                    │              │                    │
│  │      │                      │              │謝美金共同犯詐欺取財│
│  │      │                      │              │罪，處拘役肆拾日，如│
│  │      │                      │              │易科罰金，以新臺幣壹│
│  │      │                      │              │仟元折算壹日。      │
│  │      │                      │              │                    │
│  │      │                      │              │李雅惠共同犯詐欺取財│
│  │      │                      │              │罪，處拘役肆拾日，如│
│  │      │                      │              │易科罰金，以新臺幣壹│
│  │      │                      │              │仟元折算壹日。      │
│  │      │                      │              │                    │
│  │      │                      │              │吳秋琴共同犯詐欺取財│
│  │      │                      │              │罪，處拘役肆拾日，如│
│  │      │                      │              │易科罰金，以新臺幣壹│
│  │      │                      │              │仟元折算壹日。      │
└─┴───┴───────────┴───────┴──────────┘
附表三：正犯參與犯罪時間
┌─┬───┬───────────────────┐
│編│被告  │參與犯罪時間                          │
│號│      │                                      │
├─┼───┼───────────────────┤
│一│黃銘新│97年12月起至為警查獲止                │
├─┼───┼───────────────────┤
│二│陳麗娟│98年6 月起至為警查獲止                │
├─┼───┼───────────────────┤
│三│謝淑米│98年8 月起至為警查獲止                │
├─┼───┼───────────────────┤
│四│謝美金│98年11月2 日起至為警查獲止            │
├─┼───┼───────────────────┤
│五│李雅惠│98年11月2 日起至為警查獲止            │
├─┼───┼───────────────────┤
│六│吳秋琴│98年11月2 日起至為警查獲止            │
└─┴───┴───────────────────┘
附表四：幫助犯交付帳戶之時間、地點
┌─┬───┬────────┬───────┬─────────────┐
│編│被告  │所交付之帳戶    │交付帳戶時間  │交付帳戶地點、方式        │
│號│      │                │              │                          │
├─┼───┼────────┼───────┼─────────────┤
│一│盧佳琪│如附表一編號二所│97年12月間某日│在高雄以郵寄方式寄予黃銘新│
│  │      │示帳戶之存摺    │              │                          │
├─┼───┼────────┼───────┼─────────────┤
│二│李佳玲│如附表一編號三、│98年10月初某日│在李佳玲位於彰化縣線西鄉線│
│  │      │五、六、七所示帳│              │西路13號住處交予黃銘新    │
│  │      │戶之存摺、提款卡│              │                          │
│  │      │、密碼、印章    │              │                          │
├─┼───┼────────┼───────┼─────────────┤
│三│黃煌烈│如附表一編號八所│98年6月間某日 │在黃煌烈位於彰化縣線西鄉線│
│  │      │示帳戶之存摺、提│              │西村線西路4 號住處交予黃銘│
│  │      │款卡、密碼、印章│              │新                        │
├─┼───┼────────┼───────┼─────────────┤
│四│李文聞│如附表一編號九所│98年11月初某日│在黃銘新位於彰化縣線西鄉線│
│  │      │示帳戶之存摺、提│              │西村線西路7 號住處附近交予│
│  │      │款卡、密碼、印章│              │黃銘新                    │
└─┴───┴────────┴───────┴─────────────┘
附表五：證據資料明細
┌─┬───┬────┬─────────────────────────┐
│編│被害人│證明之犯│證據資料明細                                      │
│號│      │罪事實  │                                                  │
├─┼───┼────┼─────────────────────────┤
│一│官賢相│附表二編│(1)被害人官賢相98年3 月2 日警詢（彰警刑偵二字警卷(一)│
│  │      │號一之犯│  （下稱警卷一）第337 至338 頁）、99年5 月18日偵訊│
│  │      │罪事實  │  （99年度偵字第1195號（下稱偵卷二）第28至29頁）之│
│  │      │        │  證述。                                          │
│  │      │        │(2)內政部警政署反詐騙案件紀錄表（警卷一第336 頁）。│
│  │      │        │(3)上海商業儲蓄銀行匯款單（警卷一第339 頁）。      │
│  │      │        │(4)合作金庫商業銀行南高雄分行100 年3 月1 日函及檢附│
│  │      │        │  如附表一編號一所示帳戶之開戶資料、97年12 月19 日│
│  │      │        │  至98年3 月3 日交易明細（100 年度易字第48號本院卷│
│  │      │        │  （下稱本院卷）(一)第266 至277 頁）。              │
├─┼───┼────┼─────────────────────────┤
│二│林惠琴│附表二編│(1)被害人林惠琴98年2 月24日警詢之證述（98年度偵字第│
│  │      │號二之犯│  10815 號（下稱偵卷一）第675 至676 頁）。        │
│  │      │罪事實  │(2)中華郵政股份有限公司鳳山郵局100 年2 月18日函及檢│
│  │      │        │  附如附表一編號二所示帳戶之開戶資料、98年1 月1 日│
│  │      │        │  至4 月3 日交易明細（本院卷(一)第128 至130 頁）。  │
├─┼───┼────┼─────────────────────────┤
│三│楊依純│附表二編│(1)被害人楊依純98年12月25日警詢之證述（和警分偵字第│
│  │      │號三之犯│  0000000000號警卷（下稱警卷六）第10至12頁）。    │
│  │      │罪事實  │(2)內政部警政署反詐騙案件紀錄表（警卷六第8 頁）。  │
│  │      │        │(3)郵政國內匯款執據（警卷六第13頁）。              │
│  │      │        │(4)桃園縣政府警察局龜山分局坪頂派出所受理刑事案件報│
│  │      │        │  案三聯單（警卷六第14頁）。                      │
│  │      │        │(5)中華郵政股份有限公司彰化郵局99年1 月19日函及檢附│
│  │      │        │  如附表一編號三所示帳戶之立帳申請書、98年10月20日│
│  │      │        │  至12月23日交易明細（警卷三第20至22頁）。        │
│  │      │        │(6)中華郵政股份有限公司100 年2 月24日函及檢附如附表│
│  │      │        │  一編號三所示帳戶之開戶資料、98年3 月3 日至99年12│
│  │      │        │  月21日交易明細（本院卷(一)第232 頁、第247 至248 頁│
│  │      │        │  ）。                                            │
├─┼───┼────┼─────────────────────────┤
│四│譚建村│附表二編│(1)被害人譚建村98年11月8 日警詢之證述（警卷一第309 │
│  │      │號四之犯│  至311 頁）                                      │
│  │      │罪事實  │(2)內政部警政署反詐騙案件紀錄表（警卷一第308 頁）。│
│  │      │        │(3)華南商業銀行和美分行99年4 月9 日函及檢附如附表一│
│  │      │        │  編號四所示帳戶之開戶資料，96年1 月17日至98年12月│
│  │      │        │  21日交易明細（和警分偵字第0990006368號警卷（下稱│
│  │      │        │  警卷五）第16至21頁）。                          │
│  │      │        │(4)華南商業銀行和美分行100 年2 月24日函及檢附如附表│
│  │      │        │  一編號四所示帳戶之開戶資料，97年6 月21日至99年5 │
│  │      │        │  月7 日交易明細（本院卷(一)第252 至260 頁）。      │
├─┼───┼────┼─────────────────────────┤
│五│邱子倫│附表二編│(1)被害人邱子倫99年5 月18日警詢之證述（偵卷二第144 │
│  │      │號五之犯│  至146 頁）。                                    │
│  │      │罪事實  │(2)內政部警政署反詐騙案件紀錄表（偵卷二第142 至143 │
│  │      │        │  頁）。                                          │
│  │      │        │(3)台北富邦銀行匯款委託書、遠東商業銀行匯款申請書（│
│  │      │        │  和警分偵字第0990016401號警卷（下稱警卷七）第6 頁│
│  │      │        │  ）。                                            │
│  │      │        │(4)臺北市政府警察局南港分局玉成派出所受理詐騙帳戶通│
│  │      │        │  報警示簡便格式表（警卷七第11頁）。              │
│  │      │        │(5)華南商業銀行和美分行99年4 月9 日函及檢附如附表一│
│  │      │        │  編號四所示帳戶之開戶資料，96年1 月17日至98年12月│
│  │      │        │  21日交易明細（警卷五第16至21頁）。              │
│  │      │        │(6)華南商業銀行和美分行100 年2 月24日函及檢附如附表│
│  │      │        │  一編號四所示帳戶之開戶資料、97年6 月21日至99年5 │
│  │      │        │  月7 日交易明細（本院卷(一)第252 至260 頁）。      │
│  │      │        │(7)中華郵政股份有限公司100 年2 月24日函及檢附如附表│
│  │      │        │  一編號六所示帳戶之開戶資料、98年4 月7 日至11月23│
│  │      │        │  日交易明細；如附表一編號五所示帳戶之開戶資料、98│
│  │      │        │  年4 月7 日至99年7 月13日交易明細（本院卷(一)第232 │
│  │      │        │  至246 頁）。                                    │
├─┼───┼────┼─────────────────────────┤
│六│王宜仙│附表二編│(1)被害人王宜仙98年10月19日（警卷一第316 至317 頁）│
│  │      │號六之犯│  、98年10月20日（警卷一第318 至319 頁）、98年12月│
│  │      │罪事實  │  13日（板橋地檢偵卷二第18至20頁）、99年1 月8日（ │
│  │      │        │  板橋地檢偵卷二第21至23頁）警詢、99年5 月18日（偵│
│  │      │        │  卷二第25至27頁）、  99年6 月15日（板橋地檢偵卷二│
│  │      │        │  第91至92頁）偵訊之證述。                        │
│  │      │        │(2)內政部警政署反詐騙案件紀錄表（警卷一第314 至315 │
│  │      │        │  頁）。                                          │
│  │      │        │(3)日盛國際商業銀行網路銀行訊息通知頁面、與詐欺集團│
│  │      │        │  聯絡轉帳帳號之電子郵件頁面、中華電信股份有限公司│
│  │      │        │  98年10月通話明細清單（警卷一第321 、326 、327 頁│
│  │      │        │  ）。                                            │
│  │      │        │(5)臺北縣政府警察局永和分局得和派出所受理刑事案件報│
│  │      │        │  案三聯單（板橋地檢偵卷二第39頁）。              │
│  │      │        │(6)華南商業銀行和美分行99年1 月20日函及檢附一編號七│
│  │      │        │  所示帳戶之基本資料、92年6 月16日至98年10月21日交│
│  │      │        │  易明細（警卷三第23至27頁）。                    │
│  │      │        │(7)華南商業銀行和美分行99年1 月25日函及檢附如附表一│
│  │      │        │  編號七所示帳戶之證件、98年9 月21日至10月21日交易│
│  │      │        │  明細（板橋地檢偵卷二第46至49頁）。              │
│  │      │        │(8)華南商業銀行和美分行100 年2 月24日函及檢附如附表│
│  │      │        │  一編號七所示帳戶之開戶資料、98年4 月7 日至98年10│
│  │      │        │  月21 日交易明細（本院卷(一)第252 至260 頁）。     │
├─┼───┼────┼─────────────────────────┤
│七│郭蓓璇│附表二編│(1)被害人郭蓓璇98年10月23日警詢（警卷一第329 至331 │
│  │      │號七之犯│  頁）、99年5 月18日（偵卷二第29至30頁）、99年8 月│
│  │      │罪事實  │  16日（偵卷一第619 至620 頁）偵訊之證述。        │
│  │      │        │(2)內政部警政署反詐騙案件紀錄表（警卷一第328 頁）。│
│  │      │        │(3)郵政國內匯款執據2 張（警卷一第332 至333 頁）。  │
│  │      │        │(4)中華郵政股份有限公司100 年2 月24日函及檢附如附表│
│  │      │        │  一編號六所示帳戶之開戶資料、98年4 月7 日至11月23│
│  │      │        │  日交易明細（本院卷(一)第232 至238 頁）。          │
├─┼───┼────┼─────────────────────────┤
│八│邱勝美│附表二編│(1)被害人邱勝美98年12月18日警詢之證述（和警分偵字第│
│  │      │號八之犯│  0000000000號警卷（下稱警卷三）第12至13頁）。    │
│  │      │罪事實  │(2)郵政國內匯款執據、華南商業銀行存款憑條（警卷三第│
│  │      │        │  15至16頁）。                                    │
│  │      │        │(3)桃園縣政府警察局中壢分局仁愛派出所受理刑事案件報│
│  │      │        │  案三聯單（警卷三第28頁）。                      │
│  │      │        │(4)中華郵政股份有限公司彰化郵局99年1 月19日函及檢附│
│  │      │        │  如附表一編號三所示帳戶之立帳申請書、98年10月20日│
│  │      │        │  至12月23日交易明細（警卷三第20至22頁）。        │
│  │      │        │(5)華南商業銀行和美分行99年1 月20日函及檢附如附表一│
│  │      │        │  編號七所示帳戶之基本資料、92年6 月16日至98年10月│
│  │      │        │  21日交易明細（警卷三第23至27頁）。              │
│  │      │        │(6)華南商業銀行和美分行99年1 月25日函及檢附如附表一│
│  │      │        │  編號七所示帳戶之證件影本、98年9 月21日至10月21日│
│  │      │        │  （臺灣板橋地方法院檢察署99年度偵字第15525 號偵卷│
│  │      │        │  （下稱板橋地檢偵卷二）第46至49頁）。            │
│  │      │        │(7)中華郵政股份有限公司100 年2 月24日函及檢附如附表│
│  │      │        │  一編號三所示帳戶之開戶資料、98年3 月3 日至99年12│
│  │      │        │  月21日交易明細（本院卷(一)第232 頁、第247 至248 頁│
│  │      │        │  ）。                                            │
│  │      │        │(8)華南商業銀行和美分行100 年2 月24日函及檢附如附表│
│  │      │        │  一編號七所示帳戶之開戶資料、98年4 月7 日至98年10│
│  │      │        │  月21 日交易明細（本院卷(一)第252 至260 頁）。     │
├─┼───┼────┼─────────────────────────┤
│九│劉資仁│附表二編│(1)被害人劉資仁98年12月4 日警詢（和警分偵字第099000│
│  │      │號九之犯│  4796號警卷（下稱警卷四）第10頁）、99年5 月18日偵│
│  │      │罪事實  │  訊（99年度偵字第3224號偵卷（下稱偵卷五）第10至11│
│  │      │        │  頁）之證述。                                    │
│  │      │        │(2)郵政國內匯款執據（警卷四第12頁）。              │
│  │      │        │(3)彰化縣警察局員林分局員林派出所受理刑事案件報案三│
│  │      │        │  聯單（警卷四第11頁）。                          │
│  │      │        │(4)中華郵政股份有限公司彰化郵局99年1 月19日函及檢附│
│  │      │        │  如附表一編號三所示帳戶之立帳申請書、98年10月20日│
│  │      │        │  至12月23日交易明細（警卷三第20至22頁）。        │
│  │      │        │(5)中華郵政股份有限公司100 年2 月24日函及檢附如附表│
│  │      │        │  一編號三所示帳戶之開戶資料、98年3 月3 日至99年12│
│  │      │        │  月21日交易明細（本院卷(一)第232 頁、第247 至248 頁│
│  │      │        │  ）。                                            │
├─┼───┼────┼─────────────────────────┤
│十│謝貞玲│附表二編│(1)被害人謝貞玲98年11月4 日警詢（警卷一第294 至296 │
│  │      │號十之犯│  頁）、99年5 月18日偵訊（99年度偵字第1816號偵卷（│
│  │      │罪事實  │  下稱偵卷三）第4 至6 頁）之證述。                │
│  │      │        │(2)內政部警政署反詐騙案件紀錄表（警卷一第293 頁）。│
│  │      │        │(3)中國信託ATM交易明細（警卷一第302 頁）。         │
│  │      │        │(4)桃園縣政府警察局桃園分局中路派出所受理刑事案件報│
│  │      │        │  案三聯單、受理各類案件紀錄表（警卷一第297 至298 │
│  │      │        │  頁）。                                          │
│  │      │        │(5)桃園縣政府警察局桃園分局中路派出所受理詐騙帳戶通│
│  │      │        │  報警示簡便格式表（臺灣板橋地方法院檢察署99年度偵│
│  │      │        │  字第4323號（下稱板橋地檢偵卷一）第16頁） 。     │
│  │      │        │(6)香港馬會獎券有限公司代簽會員申請表（警卷一第299 │
│  │      │        │  至301 頁）。                                    │
│  │      │        │(7)第一商業銀行和美分行98年11月19日函及檢附如附表一│
│  │      │        │  編號八所示帳戶之開戶資料、該帳戶98年10月28日至11│
│  │      │        │  月4 日之交易明細（板橋地檢偵卷一第20至23頁）。  │
│  │      │        │(8)第一商業銀行和美分行100 年2 月14日函及檢附如附表│
│  │      │        │  一編號八所示帳戶之開戶資料、98年1 月1 日至99年5 │
│  │      │        │  月20日之交易明細（本院卷(一)第134 至153 頁）。    │
├─┼───┼────┼─────────────────────────┤
│十│蕭富雄│附表二編│(1)被害人蕭富雄99年3 月26日警詢（警卷五第9 至11 頁 │
│一│      │號十一之│  ）、99年5 月18日偵訊（99年度偵字第3879號偵卷（下│
│  │      │犯罪    │  稱偵卷六）第10至11頁）之證述。                  │
│  │      │事實    │(2)內政部警政署反詐騙案件紀錄表（警卷五第22頁）。  │
│  │      │        │(3)新光銀行匯款申請書（警卷五第25頁）。            │
│  │      │        │(4)臺北市政府警察局萬華分局武昌街派出所受理各類案件│
│  │      │        │  紀錄表、受理刑事案件報案三聯單、受理詐騙帳戶通報│
│  │      │        │  警示簡便格式（警卷五第23至24頁、第27 頁） 。    │
│  │      │        │(5)華南商業銀行和美分行99年4 月9 日函及檢附如附表一│
│  │      │        │  編號四所示帳戶之開戶資料，96年1 月17日至98年12月│
│  │      │        │  21日交易明細（警卷五第16至21頁）。              │
│  │      │        │(6)華南商業銀行和美分行100 年2 月24日函及檢附如附表│
│  │      │        │  一編號四所示帳戶之開戶資料，97年6 月21日至99年5 │
│  │      │        │  月7 日交易明細（本院卷(一)第252 至260 頁）。      │
├─┼───┼────┼─────────────────────────┤
│十│鍾振華│附表二編│(1)被害人鍾振華98年11月18日警詢（警卷一第341 至342 │
│二│      │號十二之│  頁）、99年5 月18日偵訊（偵卷二第32頁）之證述。  │
│  │      │犯罪    │(2)內政部警政署反詐騙案件紀錄表（警卷一第340 頁）。│
│  │      │事實    │(3)鳳林地區農會信用部匯款委託書（偵卷二第47頁）。  │
│  │      │        │(4)花蓮縣警察局鳳林分局鳳林派出所受理刑事案件報案三│
│  │      │        │  聯單（偵卷二第50頁）。                          │
│  │      │        │(5)彰化商業銀行彰化分行100 年2 月22日函及檢附如附表│
│  │      │        │  一編號九所示帳戶之開戶資料、98年7 月7 日至11月18│
│  │      │        │  日交易明細（本院卷(一)第228 至231 頁）。          │
├─┼───┼────┼─────────────────────────┤
│十│李秉璇│附表二編│(1)被害人李秉璇98年11月26日警詢（警卷一第345 至346 │
│三│      │號十三之│  頁）、99年5 月18日偵訊（偵卷二第27至28頁）之證述│
│  │      │犯罪    │  。                                              │
│  │      │事實    │(2)內政部警政署反詐騙案件紀錄表（警卷一第343 至344 │
│  │      │        │  頁）。                                          │
│  │      │        │(3)郵政跨行匯款申請書、土地銀行匯款申請書（警卷一第│
│  │      │        │  347 頁）。                                      │
│  │      │        │(4)合作金庫商業銀行和美分行100 年2 月17日函及檢附如│
│  │      │        │  附表一編號十所示帳戶之開戶資料、98年11月20日至11│
│  │      │        │  月26日交易明細（本院卷(一)第122 至127 頁）。      │
└─┴───┴────┴─────────────────────────┘